【裁判字號】    98,財管,12
【裁判日期】    980227
【裁判案由】    選任遺產管理人
【裁判全文】
臺灣屏東地方法院民事裁定              98年度財管字第12號
聲  請  人  財政部臺灣省南區國稅局
法定代理人  甲○○
代  理  人  林啟智
上列聲請人聲請選任被繼承人乙○○之遺產管理人事件，本院裁
定如下：
    主  文
選任黃見志律師為被繼承人乙○○（男，民國○○○年○月○○
日出生，身分證統一編號：Ｚ000000000號）之遺產管
理人。
程序費用新台幣壹仟元由被繼承人乙○○之遺產負擔。
    理  由
一、本件聲請意旨略以：被繼承人乙○○（男，民國○○年○ 月○○
    日生，身分證統一編號：Ｚ000000000號，最後住所地為屏東
    縣萬丹鄉○○村○○路305 號，民國95年1 月5 日死亡）為
    獨資商號聖福工程行之負責人，而該商號及被繼承人因積欠
    91及92年度營利事業所得稅、91年度綜合所得稅未為繳納，
    經聲請人依法移送法務部行政執行署屏東行政執行處強制執
    行中，嗣被繼承人於95年1 月5 日死亡，其全部繼承人皆已
    死亡或拋棄繼承，其親屬會議復未於繼承開始後一個月內選
    定遺產管理人，聲請人為其稅捐之債權人，為利害關係人，
    為此聲請指定被繼承人之遺產管理人等語，並提出本院97年
    12月10日屏院惠家協字第0970032773號函影本、繼承系統表
    、營業稅稅籍資料查詢作業、財政部臺灣省南區國稅局全戶
    除戶資料查詢清單、戶籍登記簿、財政部臺灣省南區國稅局
    欠稅總歸戶查詢情形表、財政部臺灣省南區國稅局財產歸屬
    資料清單等件為證。
二、按繼承開始時，繼承人有無不明者，由親屬會議於一個月內
    選定遺產管理人；無親屬會議或親屬會議未於前條所定期限
    內選定遺產管理人者，利害關係人或檢察官，得聲請法院選
    任遺產管理人，並由法院依公示催告程序，定六個月以上之
    期限，公告繼承人，命其於期限內承認繼承；又被繼承人之
    所有繼承人均拋棄其繼承權者，準用關於無人承認繼承之規
    定，民法第1177條、第1178條第2 項、第1176條第6 項分別
    定有明文。
三、查聲請人主張其為被繼承人乙○○之債權人，被繼承人於95
    年1 月5 日死亡，其所有順位之繼承人均已死亡或向本院為
    拋棄繼承之意思表示，又被繼承人之親屬會議未於繼承開始
    後1 個月內選定遺產管理人等情，業據其提出本院97年12月
    10日屏院惠家協字第0970032773號函影本、繼承系統表、營
    業稅稅籍資料查詢作業、財政部臺灣省南區國稅局全戶除戶
    資料查詢清單、戶籍登記簿、財政部臺灣省南區國稅局欠稅
    總歸戶查詢情形表、財政部臺灣省南區國稅局財產歸屬資料
    清單等件為證，自堪信為真實。揆諸首揭法條規定與說明，
    聲請人既為被繼承人乙○○之債權人，應屬利害關係人無疑
    ，其向本院聲請選任被繼承人乙○○之遺產管理人，當屬有
    據。本院審酌被繼承人之繼承人均已拋棄繼承，應無意願擔
    任遺產管理人，並認為黃見志律師乃屏東律師公會成員，法
    學素養深厚，與聲請人及被繼承人間均無何利害關係，有利
    於管理及處理被繼承人乙○○後續之遺產問題，爰依聲請選
    任黃見志律師為被繼承人乙○○之遺產管理人。
四、依非訟事件法第24條第1 項、第157 條，裁定如主文。
中    華    民    國    98    年    2     月    27    日
                        家事庭法  官  林美靜
以上正本係照原本作成。
如不服本裁定應於送達後10日內向本院提出抗告狀，並繳納抗告
費新臺幣1,000元。
中    華    民    國    98    年    3     月    2     日
                              書記官  葉祝君


司法院資訊處製作；財團法人民間司法改革基金會備份。
